# 政府补助计入其他收益、营业外收入的判断方法

提问人：yjhly2011 时间：2020-02-15 15:15:01
大家好，与企业日常活动相关的政府补助，应当按照经济业务实质计入其他收益或冲减相关成本费用。与企业日常活动无关的政府补助计入营业外收支，通常情况下若政府补助补偿的成本费用是营业利润之中的项目，或该补助与日常销售等经营行为密切相关，如增值税计征即退等，则认为该政府补助与日常活动相关。大家是否感觉有时不太好判断，看上市公司财报，好象一般情况下都计入其他收益，哪些计入营业外收入呢？理解上政府给企业补助都是与企业经营有关，不会无缘无故给企业补助或奖励，即前提是企业有一个“结果性的原因”或达到了一定的条件。

回答人：chenyiwei
从 2018 年出版的政府补助准则应用指南来看，对界定“与日常活动相关”采用了较为宽泛的处理方式，大部分政府补助均可以认为是与日常活动相关而计入其他收益。具体可参考该应用指南中的各个举例。